【裁判字號】    99,上易,1068
【裁判日期】    991227
【裁判案由】    贓物
【裁判全文】
臺灣高等法院高雄分院刑事判決        99年度上易字第1068號
    上  訴  人
    即  被  告  許順榮
上列上訴人因贓物案件，不服臺灣高雄地方法院99年度易字第11
61號中華民國99年8 月25日第一審判決（起訴案號：臺灣高雄地
方法院檢察署99年度偵字第7776號），提起上訴，本院判決如下
：
    主  文
原判決撤銷。
許順榮無罪。
    理  由
一、公訴意旨以：被告許順榮為址設高雄市新興區○○○路110
    號之高新通訊行負責人，明知真實姓名年籍不詳「小紅」之
    人於98年6 月間某日，持往該通訊行之OKWAP 廠牌、C326型
    號手機1 支，係來路不明之贓物（係謝采縈所有，序號0000
    00000000000 號，於98年5 月5 日某時許，在高雄市苓雅區
    ○○○路失竊），竟仍予以收受後，再於98年9 月23日，以
    新台幣（下同）2,500 元之價格出售予不知情之林彥銘。嗣
    經警依上開手機序號調閱通聯記錄，而循線查悉上情。因認
    被告許順榮有犯刑法第349 條第1 項之收受贓物罪嫌云云。
二、按犯罪事實應依證據認定之，無證據不得認定犯罪事實，刑
    事訴訟法第154 條第2 項定有明文。又認定犯罪事實所憑之
    證據，雖不以直接證據為限，間接證據亦包括在內；然而無
    論係直接或間接證據，其為訴訟上之證明，須於通常一般之
    人均不致有所懷疑，而得確信其為真實之程度者，始得據為
    有罪之認定，倘其證明尚未達到此一程度，而有合理性之懷
    疑存在時，即難為有罪之認定。再者，告訴人之告訴係以使
    被告受刑事訴追為目的，是其陳述是否與事實相符，仍應調
    查其他證據以資審認，此有最高法院52年台上字第1300號、
    76年度台上字第4986號判例可資參照。
三、本件公訴人認被告許順榮涉有前開收受贓物罪嫌，係以被害
    人謝采縈於警詢時之指訴、證人林彥銘於警詢之證述及證人
    冷志強於偵查中之證述等為其論據。
四、訊據上訴人即被告許順榮矢口否認有何收受贓物犯行，辯稱
    ：這支被竊的手機是一名叫「小紅」的女子拿來請我們解碼
    的，我不知道那是贓物；會把那支手機賣給林彥銘，是因為
    我們通訊行收購的二手手機跟客人送修的手機都放在一起，
    可能是我一時誤取「小紅」送來解碼的那支手機，並沒有收
    受贓物的犯意，後來我們已查出「小紅」之真實姓名為王慧
    婷，可傳她到庭作證等語。
五、經查：
  (一)被告許順榮為址設高雄市新興區○○○路110 號之高新通訊
    行負責人；證人林彥銘於98年9 月23日，在上開通訊行，以
    2,500 元之價格，購入OKWAP 廠牌、C326型號、序號000000
    000000000 號之手機1 支；上開手機係謝采縈所有，於98年
    5 月5 日，置放於機車置物箱內遭人竊取等情，為被告所不
    爭執，核與證人即被害人謝采縈、證人林彥銘於警詢中之證
    述相符，並有中華電信通聯調閱查詢單、臺灣大哥大通聯調
    閱查詢單各1 份及照片9 張在警詢卷可稽。可見被告所販賣
    予林彥銘之上開手機，即為謝采縈所失竊之手機，確屬贓物
    無訛，先此敘明。
  (二)證人即店員冷志強於99年4 月8 日偵詢中證稱：我是被告的
    員工，負責做手機維修，也有幫客人解碼，手機解碼約2-6
    分鐘，當場就可以還給客人，比較特殊的才會拿回手機公司
    解碼，不會有解碼紀錄；上開OKWAP 的手機，是老闆交給我
    ，叫我拿去中山路的震旦行解碼，我沒有看過送修的客人，
    也不知道是何時送來，何時交還給客人等語（見偵查卷第10
    頁至第11頁）；證人徐裕翔於原審99年8 月18日審理中結證
    稱：我是高新通訊行的員工，負責銷售及手機的簡易維修，
    本件手機就是「小紅」拿來說要修理的，當時我有在場，但
    不記得是我還是老闆去做接洽，也忘記當時「小紅」有沒有
    拿外盒來等語（見原審卷第27頁至第29頁）；證人王慧婷於
    本院99年12月13日審理時結證稱：我有拿鎖到的手機去給被
    告解碼，是我朋友要我拿去解碼，當初手機行打給我說手機
    好了，我就打電話給我朋友，說手機可以去拿了，但我朋友
    的手機突然變空號了，我找不到他，老闆問我說怎麼辦，我
    說我不知道怎麼辦，我也不能占為己有，我就請手機行自己
    處理，那個朋友我認識沒有多久，現在也找不到他的人，我
    不知道這支手機是贓物，後來過一陣子，手機行又打電話給
    我，跟我說手機有問題，是根據手機行老闆講我才知道是贓
    物等語（見本院卷第36頁背面至第37頁背面），足見綽號「
    小紅」之證人王慧婷確實有持上開系爭手機要解碼，被告亦
    有請證人冷志強將手機送往震旦行解碼，嗣後因證人王慧婷
    無法聯絡上當初託其送解碼之朋友，以致其未前往被告之「
    高新通訊行」取回鎖碼之系爭手機等情，應可認定。
  (三)證人徐裕翔於原審99年8 月18日審理中結證稱：林彥銘來買
    手機的時候，我也在場，但不確定是我，還是老闆接洽，不
    過我知道他買這支手機，因為我記得他有說要買亞太跟其他
    GSM 都可以用的手機，那時我們店裡只有2 支手機有這種功
    能，另外一支比較大，所以他選擇這支，那時我們直接從展
    示櫃的櫃子裡拿出手機給他挑選，他當天選好後就直接付款
    把手機買走了，我們有挑一個同款、型號相同的包裝盒給他
    裝；與他挑選這支手機同款的，我們店裡那時候只有2 支，
    1 支是林彥銘買走的，另1 支就是「小紅」送修的等語（見
    原審卷第31頁至第37頁）；且被告於本院審理時供稱：我在
    地院說小紅，就是今天的王慧婷，我確定贓物這支手機是她
    拿來的，我們店內只有兩支相同的手機，其中一支是正常有
    盒裝配件的，賣的時候不小心裝到本案贓物手機給客人，而
    留下了正常的手機。我們把兩支手機搞混了，把送來解碼的
    那支賣出去了，因兩支手機一模一樣，另一支手機還放著。
    我沒有收受贓物的故意。店內有一支是李靜慧拿來賣的，這
    支是有配件盒的手機。而王慧婷送解碼的手機，解碼後我把
    這支手機誤放到李靜慧的配件盒，誤賣給林彥銘。李靜慧的
    手機一直留在店裡。案發後我有把李靜慧的手機拿給林彥銘
    ，把王慧婷拿來解碼的的手機還給謝采縈等語（見本院卷第
    38頁背面、第39頁正、反面），可見林彥銘前來購買手機時
    ，被告開設之高新通訊行內，同款之OKWAP 手機僅有2 支，
    1 支是「小紅」送解碼手機，1 支則係向李靜慧收購來源正
    當之手機，因「小紅」王慧婷一直未前往拿取已解碼之系爭
    手機，導致被告混淆此2 手機而誤取該委託解碼之手機賣給
    林彥銘，果真被告有意將客人送解碼之手機出售，為何要事
    隔3 個多月後才處分，而不在王慧婷要其自行處理時即行處
    理？足見被告確實係誤取甚明。
  (四)綜上所述，足見被告前開所辯，應屬可採，從而公訴人所持
    之前開論據，均無法採為認定被告犯罪之證據；此外，復查
    無其他積極證據足資證明被告有何收受贓物之犯行，被告被
    訴收受贓物罪自屬不能證明，揆之上開法條規定及判例意旨
    ，自應諭知被告為無罪之判決。
六、原審未詳為推求，遽為被告許順榮論罪科刑之判決，即有未
    恰。被告執此聲明上訴，指摘原判決不當，為有理由，應由
    本院將原判決予以撤銷改判，並另諭知被告無罪之判決。
據上論結，應依刑事訴訟法第369 條第1 項前段、第364 條、第
301 條第1 項，判決如主文。
本案經檢察官劉宗慶到庭執行職務。
中    華    民    國    99    年    12    月    27    日
                  刑事第二庭    審判長法  官  林正雄
                                      法  官  邱明弘
                                      法  官  黃壽燕
以上正本證明與原本無異。
不得上訴。
中    華    民    國    99    年    12    月    27    日
                                      書記官  戴志穎

司法院資訊處製作；財團法人民間司法改革基金會備份。
